臺灣高雄地方法院民事裁定
111年度全字第167號
聲  請  人  合作金庫商業銀行股份有限公司

法定代理人  雷仲達  
訴訟代理人  張簡泰谷
相  對  人  蔡禮謙即勝琦工程行



上列當事人間請求清償借款事件，聲請人聲請假扣押，本院裁定
如下：
    主  文
聲請人以新臺幣貳拾萬玖仟元或同面額之民國一０二年度甲類第
三期中央政府建設公債債票為相對人供擔保後，得對相對人之財
產於新臺幣陸拾貳萬陸仟零玖元之範圍內為假扣押。
相對人如以新臺幣陸拾貳萬陸仟零玖元為聲請人供擔保或將請求
之金額提存後，得免為或撤銷假扣押。
聲請程序費用新臺幣壹仟元由相對人負擔。
    理  由
一、聲請意旨略以：相對人先後於民國109 年10 月15 日、110
    年7月2日向聲請人借款各新臺幣（下同）50萬元、50萬元（
    下稱甲、乙借款），兩造就甲借款約定借款期間為109 年10
    月15日至114 年10 月15 日共5 年，依年金法計算，按月攤
    還本息，乙借款約定借款期間為110年7月2日起至116年7月2
    日共6年，第一年按月付息，第二至六年再按月攤還本息。
    甲乙借款並均約定如遲延還本付息，須加付自應繳日起，逾
    期在6 個月以內，按借款利率10﹪，逾期超過6 個月者，按
    借款利率20﹪計算之違約金。且如有任何一宗債務不依清償
    本金時，無須聲請人事先通知或催告，全部債務視為到期。
    詎聲請人於111年6月2日後未依約清償，依約視為全部到期
    ，應一次清償剩餘借款本金62萬6009元及利息、違約金。聲
    請人曾以電話多次催繳皆無人接聽，又陸續寄發催繳函及催
    告函仍無效果，亦曾至相對人之營業處所（高雄市○○區○○○
    路00號3樓之1）及住所（高雄市○○區○○街000巷0號5樓）訪
    催，結果營業處所叫門無人回應，住所之大樓管理員表示不
    知此人或已遷移，相對人顯已無力清償而逃匿無蹤，如不予
    假扣押，有日後不能或難以執行之虞，願以102年度甲類第3
    期中央政府建設公債債票供擔保，請准將相對人所有之財產
    在62萬6009元之範圍內，予以假扣押等語。
二、按債權人就金錢請求或得易為金錢請求之請求，欲保全強制
    執行者，得聲請假扣押；假扣押非有日後不能強制執行或甚
    難執行之虞者，不得為之；請求及假扣押之原因應釋明之；
    前項釋明如有不足，而債權人陳明願供擔保或法院認為適當
    者，法院得定相當之擔保，命供擔保後為假扣押，民事訴訟
    法第522條第1項、第523條第1項、第526條第1項、第2 項分
    別定有明文。假扣押制度乃為保全債權人將來之強制執行，
    所設暫時而迅速之簡易執行程序，同時以命供擔保以兼顧債
    務人權益，是民事訴訟法第523條第1項所稱「有日後不能強
    制執行或甚難執行之虞」之「假扣押之原因」者，本不以債
    務人浪費財產、增加負擔或將其財產為不利益之處分，致達
    於無資力之狀態，或債務人移住遠方、逃匿無蹤或隱匿財產
    等積極作為之情形為限，祇須合於該條項「有日後不能強制
    執行或甚難執行之虞」之條件，即足當之（最高法院98年度
    台抗字第746 號裁定意旨參照）。至所稱釋明，乃謂當事人
    提出能即時調查之證據，使法院就其主張之事實，得生薄弱
    之心證，信其大概如此而言（最高法院99年度台抗字第311
    號裁定意旨參照）。
三、經查：
  ㈠聲請人主張相對人向聲請人借款，嗣未依約清償，喪失期限
    利益，積欠借款本金62萬6009 元及利息、違約金，屢經人
    催討仍未清償等情，業據提出借據、青年創業及啟動金貸款
    增補契約、放款相關貸放及保證資料查詢單、逾期放款催收
    記錄表、授信約定書、變更借據契約、催繳函及回執聯為證
    ，堪認聲請人對相對人假扣押請求之原因，已為釋明。
  ㈡又聲請人主張相對人屢經催繳均未清償，且至相對人之營業
    處所及住所訪催，發現營業處所叫門無人回應，住所管理員
    表示不知此人或已遷移等情，已提出逾期放款催收記錄表、
    催繳函及回執聯、訪催照片為憑，則聲請人主張相對人已逃
    匿無蹤，確非無據。又依聲請人所提出相對人之聯徵紀錄，
    相對人至111年8月19日為止，已出現數筆向聲請人以外之金
    融機構所借借款逾期、轉列催收之情形，可見相對人之還款
    能力確出現問題，無法正常清償債務。是聲請人主張相對人
    有「將來有不能強制執行或甚難執行之虞」之假扣押原因，
    並非無據，加以聲請人已陳明願供擔保以補上開假扣押原因
    釋明之不足，爰酌定適當之擔保，准許其對相對人之假扣押
    之聲請，併依民事訴訟法第527 條規定，命相對人得供擔保
    後，免為或撤銷假扣押如主文第2 項所示。
四、依民事訴訟法第526 條第2 項、第527 條、第95條、第85條
    第2 項，裁定如主文。　　
中　　華　　民　　國　　111 　年　　9 　　月　　6 　　日
                  民事第一庭  法　官　陳筱雯
以上正本係照原本作成。
如對本裁定抗告須於裁定送達後10日內向本院提出抗告狀，並繳
納裁判費新台幣1,000元。
中　　華　　民　　國　　111 　年　　9 　　月　　6 　　日
                              書記官  張宸維